臺灣高等法院臺南分院刑事判決　　　　　九十一年度上訴字第一二九四號　　 潛
　　　上　訴　人　臺灣臺南地方法院檢察署檢察官
　　　被　　　告　甲　○　○
右列上訴人因被告違反毒品危害防制條例案件，不服臺灣臺南地方法院九十一年度訴
字第一三一號中華民國九十一年十月九日第一審判決（起訴案號：臺灣臺南地方法院
檢察署九十年度偵字第八八八二號、九十年度毒偵字第二一一○號、九十年度毒偵字
第二三七三號、九十年度毒偵字第二五三六號、九十一年度毒偵字第五四八號、九十
一年度毒偵字第一一四○號、九十一年度毒偵字第八四四號），提起上訴，及臺灣臺
南地方法院檢察署移送併案（九十一年度毒偵字第一四六九號），本院判決如左：
      主      文
原判決撤銷。
甲○○連續施用第一級毒品，累犯，處有期徒刑壹年貳月。
扣案第一級毒品海洛因淨重零點壹貳公克，沒收併銷燬之。
      事      實
一、甲○○曾因違反槍砲彈藥刀械管制條例及麻醉藥品管理條例案件，經臺灣臺南地
    方法院分別判處有期徒刑一年十月及四月，並定應執行刑為有期徒刑二年確定，
    於民國（下同）八十六年七月五日經縮刑期滿執行完畢，猶不知悔改。又前因施
    用毒品案件，經臺灣臺南地方法院以八十七年度毒聲字第一二八三號裁定送觀察
    勒戒後，認有繼續施用毒品之傾向，而經臺灣臺南地方法院以八十八年度毒聲字
    第四○三號裁定送強制戒治，並於執行戒治期滿後，由臺灣臺南地方法院檢察署
    檢察官於八十九年三月十四日以八十九年度戒毒偵字第八九號為不起訴處分確定
    後，詎仍不知警愓，復基於施用毒品之概括犯意，自九十年七月底某日起至九十
    一年七月九日止，在其台南縣官田鄉大崎村大井五號住處、台南縣六甲鄉甲東村
    附近、台南縣佳里鎮○○路附近不詳處所、台南縣麻豆鎮○○路六號、官田鄉官
    田國小等地，連續施用第一級毒品海洛因多次。嗣於九十年八月二日，在國道八
    號公路西向十五公里處，為警當場攔檢時查獲，並扣得其所有海洛因淨重零點一
    二公克；於同年八月二十四日，於假釋付保護管束期間於經警通知後，經採尿送
    驗，呈嗎啡陽性反應；於九十年八月二十三日二十三時五十五分許，在台南縣佳
    里鎮○○○路前，為警臨檢查獲；於九十年十一月十四日十一時三十分許，在台
    南縣佳里鎮○○路四四一巷巷口，為警攔檢其所駕駛之營業用小客車車號Ｍ九—
    七三七九時，當場查獲乘客郭奇隆所有海洛因二十二包及注射針筒三支，及乘客
    陳俊楠所有二支注射針筒（均未扣案）；於九十一年三月二十六日，在台南縣麻
    豆鎮○○路六號，為警臨檢時查獲；於九十一年四月十二日十四時五十分許，在
    其前開住處為警攔檢後，經採尿送驗，呈嗎啡陽性反應，而知悉上情。於九十一
    年七月九日十五時許，在台南縣大內鄉「長億撞球場」，因毒品案件通緝經警緝
    捕，採尿送驗，呈嗎啡陽性反應。
二、案經內政部警政署國道公路警察局第八警察隊報告臺灣臺南地方法院檢察署檢察
    官暨移送併案偵查起訴。
      理      由
一、前揭事實，迭據被告甲○○於原審及本院審理時坦承不諱，且其先後多次為查獲
    採取尿液檢驗結果，均呈嗎啡陽性反應，有台南縣衛生局九十年九月十七日、九
    十年十一月二十七日、九十一年五月十六日、九十一年七月一日、九十一年八月
    一日出具之尿液檢驗成績書各一紙、台灣科技股份有限公司九十年九月三日、九
    十一年四月三日出具之濫用藥物尿液檢驗報告各一紙、及高雄縣政府衛生局九十
    年八月十四日出具之煙毒尿液檢驗成績書一紙附卷可稽，並有為警查扣之第一級
    毒品海洛因淨重零點一二公克扣案可憑，經送鑑定確屬毒品海洛因無訛，有法務
    部調查局鑑定通知書在卷可參，被告自白確與事實相符。被告前因施用毒品案件
    ，經原審以八十七年度毒聲字第一二八三號裁定送觀察勒戒後，認有繼續施用毒
    品之傾向，經原審以八十八年度毒聲字第四○三號裁定送強制戒治，並於執行戒
    治期滿後，由臺灣臺南地方法院檢察署檢察官於八十九年三月十四日以八十九年
    度戒毒偵字第八九號為不起訴處分確定後，有原審八十八年度毒聲字第一七七八
    號、八十八年度毒聲字第四○三號裁定書影本，及前開不起訴處分書、臺灣臺南
    地方法院檢察署刑案資料查註記錄表附卷足憑，被告復基於施用毒品概括犯意，
    自九十年七月底某日起至九十一年七月九日止，連續施用第一級毒品海洛因多次
    ，其於五年內，再犯前開施用毒品犯行至為明確，被告犯行應予依法論科。
二、按海洛因乃毒品危害防制條例第二條第一項第一款所規定第一級毒品。被告施用
    海洛因，係犯毒品危害防制條例第十條第一項施用第一級毒品罪。施用毒品前之
    持有低度行為，為其後進而施用之高度行為所吸收，不另論罪。其先後多次犯行
    ，時間緊接，所犯構成要件亦覆相同，顯係基於概括犯意反覆為之，為連續犯，
    依法應加重其刑。被告前因違反槍砲彈藥刀械管制條例及麻醉藥品管理條例案件
    ，經原審分別判處有期徒刑一年十月及四月確定，並更定其刑為有期徒刑二年，
    於八十六年七月五日經縮刑期滿執行完畢，於五年內再犯有期徒刑以上之罪，為
    累犯，依法遞加重其刑。起訴書雖僅記載被告於九十年七月底某日施用第一級毒
    品海洛因之事實，其餘事實未據載及，然檢察官就犯罪事實一部起訴者，其效力
    及於全部，本院認為被告於九十年八月初至九十一年七月九日施用毒品事實，與
    起訴書已載及部分，有連續犯之裁判上一罪關係，應併予審理。原審以被告罪證
    明確，因予論罪科刑，固非無見；惟查原判決事實欄認定被告係施用第一級毒品
    海洛因，惟理由欄竟記載被告係犯施用第一級毒品安非他命罪，顯有事實與理由
    不符之違誤；且未及審酌臺灣臺南地方法院檢察署移送併案部分（九十一年度毒
    偵字第一四六九號），洵有違誤。公訴人上訴意旨，執以指摘原判決不當，為有
    理由，自應由本院撤銷改判。爰審酌被告品行、施用毒品次數、經查獲仍一再施
    用，及犯後之態度等一切情狀，量處有期徒刑一年二月，以示懲儆。扣案第一級
    毒品，淨重零點一二公克，係違禁物，併依法沒收銷燬之。
四、據上論斷，應依刑事訴訟法第三百六十九條第一項前段、第三百六十四條、第二
    百九十九條第一項前段，毒品危害防制條例第十條第一項、第十八條第一項前段
    、刑法第十一條前段、第五十六條、第四十七條，判決如主文。
本案經檢察官林炎昇到庭執行職務。
中  華  民  國      九十一      年      十二      月      十  一        日
                                臺灣高等法院臺南分院刑事第一庭
                                    審判長法官  茆    臺    雲
                                          法官  李    文    福
                                          法官  蔡    長    林
右正本證明與原本無異。
如不服本判決，應於判決送達後十日內向本院提出上訴狀，其未敘述理由者並應於提
出上訴狀後十日內向本院補提理由書（應附繕本）。
                                    法院書記官  李    培    薇
中  華  民  國      九十一      年      十二      月      十  二        日
附錄本案論罪科刑法條全文：
毒品危害防制條例第十條第一項：
  施用第一級毒品者，處六月以上五年以下有期徒刑。
